---
title: "Lista 3 - Quantidade de partidos nos gabinetes do Brasil e da Argentina"
author: "Igor Brito"
date: "2022-08-15"
output: html_document
---

```{r setup, include=FALSE}
# Procedimentos iniciais para configurar o R
# Esse chunk não irá aparecer no slide por não ser um resultado da análise

knitr::opts_chunk$set(echo = FALSE)

# Limpa memória
rm(list = ls())
gc()

# Definindo o diretorio de trabalho como do arquivo local
setwd(dirname(rstudioapi::getActiveDocumentContext()$path))

# Carrega pacotes usados no código
library(readxl)
library(tidyverse)
library(magrittr)

```


## Contextualização

- Esta apresentação é parte da pesquisa da minha pesquisa de mestrado acerca do tamanho de centro presidencial na América Latina.

- O outro colega irá trabalhar com os dados do tamanho do centro presidencial e eu irei trabalhar com os dados da quantidade de partidos nos gabinetes (uma das principais explicações apontadas pela literatura).

## Centro presidencial e gabinetes de coalizão
Gabinete de coalizão -> 

Divergência de preferências entre o presidente e os ministros -> 

Risco de agência (ministros perseguindo agendas próprias) -> 

Expansão do centro presidencial (presidente tem incentivos para aumentar seu controle sobre a arena ministerial)

## Os dados de gabinetes de coalizão do Brasil e da Argentina

- Os dados utilizados nesta apresentação foram coletados nos arquivos de replicação do artigo *The Institutional Presidency from a Comparative Perspective: Argentina and Brazil since the 1980s* (INÁCIO; LLANOS, 2015) disponíveis no site <https://brazilianpoliticalsciencereview.org/>.

- A variável de interesse aqui é *cabpart* que registra a quantidade de partidos da coalizão nos gabinetes argentinos (1984-2010) e brasileiros (1985-2010) em cada ano.


```{r carrega_dados, include=FALSE}
# Esse chunk não irá aparecer no slide por não ser um resultado da análise

# Os dados já foram baixados e estão no mesmo diretório do arquivo R markdown
# Desta forma, basta carregá-los
dados_gabinetes <- read_xlsx("dados/INACIO_LLANOS_DATABASE.xlsx")

# Os países estão identificados por número (Argentina: country = 0; Brasil: country = 1)
# Portanto, é necessário fazer manipulações nos dados para substitui o número pelo
# nome dos países
dados_gabinetes %<>% 
  mutate(country = case_when(
    country == 0 ~ "Argentina",
    country == 1 ~ "Brazil"
  ))

```

## Quantidade de partidos nos gabinetes

```{r grafico, echo = FALSE, fig.width = 10}
# Irá aparecer no slide apenas o gráfico (resultado da análise)
# A opção "fig.width = 10" foi utilizada para ajustar o tamanho da figura no slide

# Como se busca representar a quatidade de partidos no tempo, para a Argentina e o Brasil
# optei por usar um gráfico de linha. Ambos os países estão incluídos no mesmo gráfico
# para facilitar a comparação, sendo cada país representado por uma cor diferente.
# Foram ajustadas as escalas para torná-las mais condizentes com os dados. Foi utilizada
# a escala de cores para representar a Argentina (azul) e o Brasil (verde).
# Foi utilizado o tema minimalista.

ggplot(data = dados_gabinetes, mapping = aes(x = years, y = cabpart)) + 
  geom_line(mapping = aes(color = country)) +
  scale_x_continuous(breaks = seq(1985, 2010, by = 5), minor_breaks = NULL) +
  scale_y_continuous(breaks = seq(0, 12, by = 2)) +
  theme_minimal()

```
